臺北高等行政法院裁定
111年度抗字第45號
抗  告  人  國立陽明交通大學附設醫院

代  表  人  楊純豪              
上列抗告人因與相對人勞動部勞工保險局間聲請停止執行事件，
對於中華民國111年3月4日臺灣宜蘭地方法院110年度停字第2號
裁定，提起抗告，本院裁定如下︰
    主  文
抗告駁回。
抗告訴訟費用由抗告人負擔。
    理  由
一、按抗告法院認抗告無理由者，應為駁回抗告之裁定，行政訴
    訟法第272條準用民事訴訟法第495條之1第1項、第449條第1
    項定有明文。
二、緣訴外人張育瑄為勞工保險之被保險人，抗告人為其投保單
    位，張育瑄以其自民國106年3月起受僱抗告人擔任護理師，
    並於慢性呼吸照護病房任職，於109年4月27日與抗告人所屬
    單位主管討論班表，遭主管推倒及毆打，同日至臺北榮民總
    醫院員山分院檢傷，經診斷為身上多處刮傷抓傷挫傷撞傷，
    事發被要求離職及任職期間與上司有衝突等因素，致職業性
    憂鬱症，申請109年9月5日起至110年1月20日期間之勞保職
    業病傷病給付，經相對人審查後，以110年3月23日保職核字
    第110021031499號函（下稱原處分）核付職業病傷病給付新
    臺幣(下同)123,001元予張育瑄，並副知抗告人。抗告人不
    服，向勞動部申請審議，經勞動部以110年5月27日勞動法爭
    字第1100008821號審定書為申請審議不受理，嗣抗告人向原
    審提起行政訴訟，並聲請停止執行，經原審以110年度停字
    第2號裁定（下稱原裁定）駁回後，抗告人不服，遂提起本
    件抗告。
三、抗告意旨略謂：當原處分核定被保險人張育瑄職業傷病之同
    時，其投保單位即抗告人之職業災害保險給付總額同時會墊
    高，抗告人因之受有所負擔之職業災害保險費調高之法律上
    不利益；且抗告人與張育瑄另案之民事訴訟中，張育瑄以原
    處分為佐證，向抗告人請求損害賠償，益徵抗告人對原處分
    具有法律上之利益，原裁定認為抗告人並無提起撤銷訴訟之
    權能，為當事人不適格，洵屬無據。原裁定又認原處分苟經
    撤銷，僅需追還保險金即得回復，不會對抗告人發生難於回
    復之損害，尚有誤會，本件原處分合法性顯有疑義，並確有
    停止執行之必要。
四、本院按：行政訴訟法第116條第1項、第2項規定：「原處分
    或決定之執行，除法律另有規定外，不因提起行政訴訟而停
    止。」「行政訴訟繫屬中，行政法院認為原處分或決定之執
    行，將發生難於回復之損害，且有急迫情事者，得依職權或
    依聲請裁定停止執行。但於公益有重大影響，或原告之訴在
    法律上顯無理由者，不得為之。」上開通常訴訟程序規定，
    依同法第236條於簡易訴訟程序準用之。可知停止執行之目
    的在於藉由停止行政處分之執行，以避免因行政處分之執行
    ，對受處分人發生難於回復之損害。是以行政處分如已執行
    完畢，則已無從停止其執行，受處分人不可能藉由聲請停止
    執行，以保護其權益，其聲請停止執行，即屬欠缺權利保護
    必要；而對於主張授益行政處分之執行將侵害其權利及法律
    上利益之利害第三人，其聲請停止執行，亦應作相同之解釋
    ，必須以行政處分尚未執行完畢為前提，否則亦欠缺權利保
    護必要。經查，本件係勞工保險被保險人張育瑄申請109年9
    月5日起至110年1月20日期間之勞保職業病傷病給付，經相
    對人審查後，以原處分核付張育瑄職業病傷病給付123,001
    元，依原處分所載相對人已於110年3月23日核付，並送交金
    融機關轉帳匯入張育瑄指定之帳戶在案，有原處分(原審卷
    第161頁)、相對人110年12月17日保職傷字第11010124240號
    函(原審卷第199、200頁)可參，姑且不論抗告人就屬於授益
    行政處分之原處分，其是否為權利或法律上利益將受侵害之
    利害第三人，然原處分既就張育瑄之職業病傷病給付已核付
    在案，自已執行完畢，抗告人聲請停止原處分之執行，欠缺
    權利保護必要，應予駁回。原裁定駁回抗告人聲請停止之執
    行，理由說明雖有不同，然駁回結論則無二致，應予維持。
    抗告意旨仍執前詞，求予廢棄原裁定，並無理由，應予駁回
    。
五、據上論結，本件抗告為無理由，依行政訴訟法104條、民事
    訴訟法第95條、第78條，裁定如主文。
中　　華　　民　　國　　111 　年　　8 　　月　　5 　　日
                      臺北高等行政法院第七庭
                                審判長法  官　許  麗  華
                                      法  官　林  學  晴
                              　　　  法  官　郭  淑  珍
上為正本係照原本作成。
不得抗告。
中　　華　　民　　國　　111 　年　　8 　　月　　5 　　日
                                      書 記 官  蕭 純 純